臺灣臺中地方法院刑事附帶民事訴訟判決
111年度附民字第1167號
原      告  許淑慧
被      告  江雅晴

上列被告因妨害名譽案件（111年度易字第804號），經原告提起
刑事附帶民事訴訟，請求損害賠償，本院判決如下：
    主      文
原告之訴駁回。
    事實及理由
一、原告主張：原告與被告為臺中市○○區○○○路000巷00號4樓、5
    樓鄰居，因被告長期故意製造噪音，經原告告知被告且屢勸
    不聽，被告並於民國110年11月13日10時27分許，在上開2人
    住處中庭，以公然侮辱之故意，多次以「雜碎、幹林老師、
    垃圾、蟾蜍、幹你娘機掰、臭蟾蜍」等語辱罵原告
　　，均足生貶損於原告之人格、名譽及社會評價，被告所犯公
    然侮辱罪行業經本院以111年度易字第804號為罰金判決，被
    告上開所為，係故意不法侵害原告之名譽權，致原告受有精
    神上損害，被告應負侵權行為損害賠償責任。為此，爰依民
    法第184條第1項前段、第195條第1項等規定提起本件附帶民
    事訴訟等語。並聲明：被告應給付原告新臺幣（下同）55萬
    元，及自起訴狀繕本送達翌日起至清償日止按年息百分之5
    計算之利息。
二、被告未為任何聲明或陳述，亦未提出任何書狀。
三、按法院認為原告之訴不合法或無理由者，應以判決駁回之；
    提起附帶民事訴訟，應於刑事訴訟起訴後第二審辯論終結前
    為之，但在第一審辯論終結後提起上訴前，不得提起。刑事
    訴訟法第502條第1項、第488條分別定有明文。另附帶民事
    訴訟之提起，必以刑事訴訟程序之存在為前提，若刑事訴訟
    未經提起公訴或自訴，即不得對於應負賠償責任之人，提起
    附帶民事訴訟。
四、本案被告江雅晴被訴妨害名譽案件，業經本院於111年6月28
    日以111年度易字第804號判決判處罪刑在案，尚未繫屬於第
    二審，而原告係於111年7月20日具狀提起本件附帶民事訴訟
    等節，有上開判決書、刑事附帶民事起訴狀及其上之本院收
    狀戳記在卷可稽。原告既係於本案刑事訴訟第一審辯論終結
    後，尚未提起上訴而繫屬於第二審前，提起本件附帶民事訴
    訟，揆諸前揭說明，本件附帶民事訴訟已無刑事訴訟程序可
    資依附，原告提起本件附帶民事訴訟即不合法，原告之訴自
    應予駁回。
五、據上論結，應依刑事訴訟法第502條第1項，判決如主文。
中　　華　　民　　國　　111 　年　　7 　　月　　29　　日
                  刑事第十三庭  法  官  陳怡秀
以上正本證明與原本無異。
如不服本判決應於收受送達後20日內向本院提出上訴書狀，並應
敘述具體理由；其未敘述上訴理由者，應於上訴期間屆滿後20日
內向本院補提理由書（均須按他造當事人之人數附繕本）「切勿
逕送上級法院」。
本判決非對於刑事訴訟之判決有上訴時不得上訴。
                                書記官  陳倨篁
中　　華　　民　　國　　111 　年　　7 　　月　　29　　日